# 出售子公司后剩余股权核算

提问人：kate1203 时间：2017-12-25 19:18:49
陈版好，我公司出售一上市公司的控股权。出售之前我公司持股比例为21%，为上市公司实际控制人，在上市公司董事会 7 个席位占 4席。今年出售上市公司股权15%，剩余6%，董事会不再占有席位，但是有股东投票权，请问陈版剩余的股权算是对上市公司重大影响，可以按照长投权益法核算吗？如果没有股东投票权可以按照长投权益法核算吗？如果剩余股权按长投权益法核算合并层面上剩余股权是否按照公允价值计量？

回答人：chenyiwei
1 、应考虑持股比例下降到8%且不再派驻董事之后，在该上市公司中的股权结构变化情况，是否欸前几大股东，与该上市公司是否仍有战略合作等。 2 、丧失控制权后，不论是否保留重大影响，合并报表层面对剩余股权均应按丧失控制权之日的公允价值重新计量，作为后续核算的成本基础。

提问人：dinydong 时间：2017-12-25 19:43:52
如果都没有其他隐形的影响上市公司决策的事情： 1 、剩余6%，董事会不再占有席位，但是有股东投票权，应该不可以按照长投权益法核算了。准则里，投资企业用友被投资单位表决权股份低于20%，一般认为对被投资单位不具有重大影响。 2 、没有股东投票权，那就更没有影响了，也不是长投核算，就更不是权益法核算了。 3 、所以剩余股权，个人觉得应该在“可供出售金融资产”里核算。

回答人：chenyiwei
不一定。从以前21%股权就能成为实际控制人来看，该上市公司的股权是相当分散的，8%持股应该有很大可能仍是在前十位之内。
且从上市公司监管角度一般认为持股5%以上就是关联方了 。

提问人：kate1203 时间：2017-12-26 17:55:33
1 、下降到6%之后，我公司为上市公司第三大股东。您说的与公司战略合作是什么意思？ 2 、剩余股权的公允价值可否使用本次出售的交易价格而不使用股价？如果使用股价是使用丧失控制权当天股价还是前几个交易日的平均价格。 3 、我公司收购上市公司之后，上市公司进行两次增资，造成我公司账面确认1.8亿的资本公积，请问陈版，这个资本公积是否在处置时转入投资收益？

回答人：chenyiwei
1 、是否存在上市公司的业务对本企业存在重大依赖等构成重大影响的情况，第三大股东完全没有重大影响也不合常理？ 2 、一般按当天股价，如有异动才按之前一段时间均价来修正。 3 、这部分资本公积不可以转入损益。

提问人：kate1203 时间：2017-12-26 19:02:00
请问为什么这部分资本公积不能转入损益？如果不转损益如何处理？

回答人：chenyiwei
属于权益性交易形成，所以今后合并报表层面将一直保留该项资本公积。